臺灣嘉義地方法院刑事判決　　　　　　 96年度簡上字第128號
上　訴　人　臺灣嘉義地方法院檢察署檢察官
上　訴　人
即　被　告　乙○○
　　　　　　　　　　3樓1
上列上訴人因被告詐欺案件，不服本院嘉義簡易庭96年度嘉簡字
第182號中華民國96年3月28日第一審簡易判決（聲請簡易判決處
刑案號：臺灣嘉義地方法院檢察署95年度偵字第8781號）提起上
訴，本院管轄之第二審合議庭判決如下：
    主  文
原判決撤銷。
乙○○共同犯詐欺取財罪，處有期徒刑陸月，如易科罰金以新台
幣貳仟元折算壹日，減為有期徒刑月，如易科罰金以新台幣貳
仟元折算壹日。
    事  實
一、乙○○明知將金融機構帳戶提供他人使用，可能遭他人供作
    詐欺不法用途，竟仍於民國95年4月間某日（4月19日之前）
    ，在不詳地點，將其友人魏素惠所申設京城商業銀行南嘉義
    分行0000000000000號帳戶號碼（經查該帳戶係魏素惠託交
    乙○○保管，魏素惠並不知該情）及其所申設之華南商業銀
    行嘉義分行000000000000號帳戶號碼，報予自稱「劉麗」之
    成年女子使用，另受該名自稱「劉麗」成年女子之委託，代
    為轉匯帳戶內金額，而與真實姓名年籍不詳自稱「劉麗」、
    「林雯」、「劉志誠」等成年人，共同基於意圖為自己不法
    之所有之詐欺犯意聯絡，自95年4月19日起至同年10月18 日
    止，於附表編號1至27所示時間，由「林雯」、「劉志誠」
    等人陸續撥打行動電話予甲○，佯稱：「請你幫我簽六合彩
    ，若中新台幣（下同）2萬元要分1萬元給我，沒中獎，則費
    用由我支出。」，及要求甲○繳交入會費63萬元，並佯稱匯
    款須手續費等詐術，使甲○因此陷於錯誤，多次為對方簽注
    六合彩，並依該詐騙人士指示，將簽注中獎金額、入會費、
    手續費等共計249萬元（即附表編號1至27合計金額），匯入
    乙○○、魏素惠前揭帳戶內，再由乙○○將附表所示金額提
    領後，轉匯至「劉麗」所指定之中國建設銀行、慶豐商業銀
    行、華南商業銀行或郵局等他人帳戶內。嗣甲○發現受騙後
    ，報警將該2帳戶列為警示帳戶，始循線查獲。
二、案經甲○訴由嘉義市警察局第一分局報請臺灣嘉義地方法院
    檢察署檢察官偵查後聲請簡易判決處刑。
    理  由
一、訊據被告乙○○對於證人魏素惠、告訴人甲○於警詢時之陳
    述，於本院96年7月5日審理時同意作為證據使用，本院依各
    該審判外供述證據製作當時之過程、內容、功能等情況綜合
    加以判斷，認為上開陳述，均具備合法可信之適當性保障，
    並無證明力明顯過低或證據係違法取得之情，以之作為證據
    使用，尚難認為不適當，依刑事訴訟法第159條之5第1項之
    規定，證人魏素惠、告訴人甲○於警詢時之陳述，應具有證
    據能力。
二、認定犯罪事實所憑之證據及其認定之理由：
(一)、被告對於犯罪事實迭於96年6月13日準備程序、96年7月5日
    審理時坦承不諱。
(二)、告訴人甲○於警詢時、原審調查時之指訴。
(三)、證人魏素惠於警詢時、原審調查時之證述。
(四)、被告及證人魏素惠開立帳戶之基本資料。
(五)、華南商業銀行存款往來明細表、京城商業銀行存摺交易明細
    查詢單各1張、匯出匯款回條聯4張、自動櫃員機交易明細表
    23 張。
(六)、華南商業銀行嘉義分行96年2月7日（96）華嘉存字第960050
    號函及附件存款往來明細表。
(七)、京城商業銀行南嘉義分行96年2月8日（96）京城義分字第59
    號函及附件存摺交易明細查詢。
(八)、郵政國內匯款執據5紙、華南商業銀行存款憑條副根2紙、慶
    豐商業銀行匯款委託書證明聯12紙。
(九)、綜上，本件事證明確，被告犯行洵堪認定。
三、適用之法律：
(一)、被告除將上開2本帳戶之帳號報予自稱「劉麗」之成年女子
    使用外，復參與提領告訴人甲○所匯入之款項，並轉匯入「
    劉麗」所指定之帳戶內，可見，被告參與程度已跨越幫助犯
    之界限，而已參與詐欺構成要件之行為。
(二)、「林雯」、「劉志誠」等人向告訴人甲○施予詐術，使告訴
    人因此陷於錯誤，並交付財物，核其等所為係犯刑法第339
    條第1項之詐欺取財罪。被告與「劉麗」、「林雯」、「劉
    志誠」等人，就詐欺取財之犯行，有共同犯意聯絡及行為分
    擔，應論以共同正犯。
(三)、「林雯」、「劉志誠」等人向告訴人甲○施予詐術詐欺取財
    ，自形式上觀察，固可分為數行為，惟「林雯」、「劉志誠
    」等人係利用同一機會，反覆實施或接續而為，且其性質相
    同，而具有密切關聯性（機會之同一性），而其等所實施之
    數個行為，又係該當於同一構成要件（構成要件之同一性）
    ，所侵害之法益，又係一個具體之法益（法益侵害之單一性
    ），所實施之數個行為，乃係基於一個意思決定而為之（犯
    意之同一性），因此，於行為數之認定上得將其全體評價為
    一個行為，包括的一罪予以處斷。而該行為型態，亦適得以
    「反覆接續犯」相論擬。
(四)、被告之行為，既反覆延續至95年10月18日，此時新刑法業已
    生效施行，自毋庸為新舊法之比較，附此敘明。
四、撤銷改判之理由：
(一)、「林雯」、「劉志誠」等人向告訴人甲○施予詐術詐欺取財
    ，前後固計有27次，惟因該27次，日時及場所近接、方法雷
    同、機會同一，意思之繼續及其他各行為間之密接關係，得
    將其評價為「自然的行為單數」，僅論以一罪，已如前述，
    是原判決將其分割認定為27行為，並將附表編號1至17該17
    次，以連續犯處斷，編號18至27次該部分犯行，予以分論併
    罰，應認尚有未洽。
(二)、被告行為後，中華民國96年罪犯減刑條例業於96年7月16日
    生效施行，被告之行為合於該條例第2條第1項第3款減刑之
    條件，而原審未及審酌，應認亦有未洽。
(三)、本件公訴人提起上訴，認原審判決刑度過輕，被告提起上訴
    ，認為原審判決過重，固均難謂為有理由，惟因原審既有上
    述可議之處，自仍應由本院予以撤銷改判．
五、科刑時就刑法第57條規定事項所審酌之情形：審酌被告犯罪
    之動機、目的、手段，犯罪時所受之刺激及其品性、生活狀
    況、智識程度（大專畢業）、犯罪所生危害非微，及犯罪後
    已坦承犯行，犯罪後態度尚稱良好，及業已與告訴人達成和
    解，願意分期給付賠償告訴人損失，告訴人並表示不願追訴
    被告刑責，此節業據告訴人於本院96年6月13日準備程序時
    陳稱在卷，並有和解書1紙在卷足憑，爰量處如主文所示之
    刑，以示懲戒。另被告之行為合於中華民國96年罪犯減刑條
    例第2條第1項第3款減刑之條件，爰依該條例規定，減其宣
    告刑，並諭知易科罰金之折算標準。
據上論斷，應依刑事訴訟法第455條之1第1項、第3項、第369條
第1項前段、第364條、第299條第1項前段，刑法第28條、第339
條第1項、第41條第1項前段，刑法施行法第1條之1第1項、第2項
前段，中華民國96年罪犯減刑條例第2條第1項第3款、第7條第1
項、第2項，判決如主文。
本案經檢察官陳慧玲到庭執行職務
中　　華　　民　　國　　96　　年　　7 　　月　　19　　日
                  刑事第五庭 審判長法　官　林信旭
                                   法  官  張道周
                                   法  官  洪嘉蘭
上列正本證明與原本無異。
本件不得上訴。
中　　華　　民　　國　　96　　年　　7 　　月　　19　　日
                                   書記官  賴琪玲
